---
title: "UGR Estadistica Aplicada MOd. Respouesta Discreta Regresion Logistica Ejer1"
author: "franmarq@gmail.com"
date: '2022-11-01'
output: html_document
---

```{r setup, include=FALSE}
knitr::opts_chunk$set(echo = TRUE)
```

Se cree que la causa de la explosion de la lanzadera espacial americana
Challenger pudo ser la temperatura del momento del despegue que fue
de 31 grados Fahrenheit. Para contrastar estadsticamente esta hipote-
sis se dispone de los datos de la siguiente tabla que corresponden a 23
simulacros de lanzamientos realizados previamente al lanzamiento real:

Teniendo en cuenta que, el resultado de cada simulacro de lanzamiento
es 1 si se produce algun fallo y 0 si no se produce ninguno, se pide
a) Ajustar un modelo de regresion logstica para explicar la probabi-
lidad de fallo en funcion de la temperatura del despegue. Interpre-
tar sus parametros en terminos de cocientes de ventajas y estudiar
su signicacion estadstica mediante test de Wald e intervalos de
conanza del 95%:
b) Contrastar la bondad del ajuste del modelo ajustado mediante el
test mas adecuado y validarlo mediante un analisis de residuos y
medidas de in
uencia.
c) Construir, para el modelo ajustado, un test de diagnostico optimo
para decidir si el lanzamiento de un cohete sera fallido en funcion
de la temperatura en el momento de lanzamiento. Calcular la tasa
de verdaderos positivos y falsos positivos asociada.
d) Obtener e interpretar la curva ROC.

Solucion:

en primer lugar se leen los datos a analizar. Se verifican que estan corectamente leidos

```{r data}
challen<-read.table("data_challenger.txt",header=TRUE,sep=" ")
str(challen)
table(challen$Simulacro)
```

en primer lugar graficamos los datos.

```{r plot1}
colores <- NULL
#se puede hacer el lanzamiento o en pocas palabras no ay riesgos 
colores[challen$Simulacro==0] <- "green"
#Rojos depresenta que son riegos que ay al lancamiento
colores[challen$Simulacro==1] <- "red"
plot(challen$Temperatura, challen$Simulacro, pch=21, bg=colores, xlab = "Temperatura", ylab = "fallo")

#Para poner anotacion en la graficas un cuadrito con datos se muestran abajo a la izquierda 
legend("bottomleft", c("No defecto", "Si defecto"),pch =21, col=c("green","red") )

```




```{r reglog}
# Ajuste de un modelo logístico.
reglog <- glm(Simulacro ~ Temperatura, data = challen, family=binomial)
summary(reglog)
coef(reglog) #coeficientes del modelo ajustado
```

estimacion de las probabilidades de exito de predecir para los distntos valores de la variable explicativa
```{r fittedval}
fitted.values(reglog)
```

obtener las predicciones de varios modelos que coincide con fitted.values
```{r preditval}
predict(reglog,type= "response")

```



estimacion del predictor lineal dado por el modelo
```{r predmod}
predict(reglog,type = "link")
```

ademas del anterios ahora un segundo vector con los errores estandarde estimacion

```{r predmod2}
predict(reglog,type= "response",se.fit = T)
```

un nuevo Data.Frame con observaciones de la variable
explicativa para los que predecir la probabilidad de exito.

```{r predictnew}
Nuevas.temp<-data.frame(c(54,60,80))
names(Nuevas.temp)<-"Temperatura"
Nuevas.temp

predict(reglog,newdata = Nuevas.temp,type= "response",se.fit = T)


```

test de bondad de ajuste de Hosmer y Lemeshow para 10 grupos ofrece el siguiente resultado:

```{r testbondad}
hosmerlem.test(challen,fitted.values(reglog),g=10,group=T)
## REVISAR RESULTADO
```
Este resultado conduce a rechazar la hipotesis nula del test de bondad
del ajuste del modelo de regresion logstica, y por tanto a NO aceptar que el
modelo logstico se ajusta bien a los datos.

Intervalos de conanza
Una alternativa para analizar la signicacion
de parametros es a traves de sus intervalos de conanza.

```{r intconf}
confint.default(reglog,level=0.95)
# obtener intervalos de conanza para dicha ventaja Bo y dicho cociente de ventajas B1:
exp(confint.default(reglog,level=0.95))
```
si el intervalo de conanza a nivel 1-alpha para la exponencial
del parametro B1 contiene el valor 1, se poda concluir la no signicacion de
parametro B1 y por tanto la independencia de la respuesta de la variable
explicativa.


grafico del modelo

```{r plotreglog}
# Representación gráfica del modelo.
require(ggplot2)
ggplot(data = challen, aes(x = Temperatura, y = Simulacro)) +
  geom_point(aes(color = as.factor(Simulacro)), shape = 1) + 
  stat_function(fun = function(x){predict(reglog,
                                          newdata = data.frame(Temperatura = x),
                                          type = "response")}) +
  theme_bw() +
  labs(title = "Regresión logística",
       y = "Probabilidad fallo") +
  theme(legend.position = "none")

```

grafico de la curva ROC

```{r curvaROC}
require(pROC)
CurvaROC<-roc(challen$Simulacro,fitted.values(reglog))
CurvaROC
CurvaROC$thresholds
CurvaROC$sensitivities
CurvaROC$specificities
plot(CurvaROC)
```
